【裁判字號】    90,訴,859
【裁判日期】    900824
【裁判案由】    毒品危害防制條例
【裁判全文】
臺灣板橋地方法院刑事判決                            九十年度訴字第八五九號
    公  訴  人  臺灣板橋地方法院檢察署檢察官
    被      告  丙○○
右列被告因違反毒品危害防制條例案件，經檢察官提起公訴（八十八年度偵字第二二
三一四號），本院判決如左：
    主  文
丙○○連續轉讓第二級毒品，處有期徒刑捌月。
    事  實
一、丙○○明知甲基安非他命（以下稱安非他命）業經毒品危害防制條例明定列為第
    二級毒品，不得非法轉讓，竟基於轉讓第二級毒品安非他命之概括犯意，於民國
    （下同）八十八年九月間，在其臺北縣樹林市○○街四十六巷五號三樓住處，無
    償提供不詳重量之安非他命轉讓予乙○○施用三次。復承前揭概括之犯意，自八
    十八年九月間之某日起至同年十月四日止，亦在上址之住處，無償提供不詳重量
    之安非他命轉讓予甲○○施用三次（乙○○、甲○○二人施用安非他命犯行部分
    ，由公訴人另案為不起訴處分）。嗣於八十八年十月四日晚間十時十分許，經警
    在臺北縣樹林市○○街四六巷五號三樓，查獲乙○○及甲○○，始循線偵悉上情
    。
二、案經臺北縣警察局板橋分局報告臺灣板橋地方法院檢察署檢察官偵查起訴。
    理  由
一、訊據被告丙○○於本院審理時矢口否認有右開被訴之轉讓第二級毒品安非他命犯
    行，辯稱：伊沒有拿安非他命給他們二人吸食，伊常常不在家，也跟他（甲○○
    ）不熟，不可能給他安非他命，乙○○所言不實在云云。經查證人甲○○初於警
    訊時即供陳：伊認識阿堯有一個多月，去找過他三次，每次都見到阿堯及乙○○
    在吸食安非他命，適時他們會分少許供伊吸食，但從未計價等語，並依警方提供
    之丙○○口卡指認無訛。復於檢察官偵訊時供承：伊和乙○○不熟，安非他命都
    是阿堯拿的，（丙○○就是阿堯？）是的，伊有指認口卡片，（一共免費給幾次
    ？）大約三、四次，是在樹林市○○街租屋處，時間是在今年九月間，（有無賣
    安給你？）沒有等語（見偵查卷第十三頁、第十四頁、第五十三頁背面及第五十
    四頁正面）。另同案被告即證人乙○○於檢察官偵訊時亦供認：丙○○把安非他
    命倒在吸食器內，甲○○才拿去吸，伊看過二、三次，都在樹林市○○街，（安
    非他命是向丙○○買的？）是他免費提供給伊的，有二、三次，是在八十八年九
    月間，在樹林市○○街住處等語（見偵查卷第六十二頁正面；第六十五頁正面、
    背面）。是以被告丙○○如何轉讓安非他命予證人甲○○與乙○○二人施用之情
    節，證人甲○○與乙○○二人上開之供述，互核大致相符，且被告丙○○於本院
    初次訊問時，亦自承證人甲○○曾於八十八年九月間，在其位於上址住處，拿其
    所有安非他命吸食時，並未反對亦沒有向其要錢，只有一次等語（見九十年七月
    十八日訊問筆錄），足徵證人甲○○與乙○○二人所為被告確有無償轉讓安非他
    命犯行之證述，核與事實相符而堪以採信。至於證人乙○○於本院調查時雖翻異
    前供，改稱被告並未轉讓，是與其一起購買云云，惟被告亦否認曾與證人乙○○
    一起購買安非他命，則證人乙○○上開供詞，顯係事後迴護被告之詞，自不足採
    信。另證人甲○○於本院調查時亦供稱僅有案發被查獲當天一次而已云云，亦屬
    事後避重就輕之詞，尚無法資為認定有利於被告之基礎。從而被告矢口否認有被
    訴之轉讓安非他命犯行，其空言所辯前揭各節，應屬飾卸刑責之詞，殊無可資採
    信之處。故本件事證明確，被告犯行堪以認定，應予依法論科。
二、按安非他命為毒品危害防制條例第二條第二項第二款明定之第二級毒品，故核被
    告丙○○所為，係犯同條例第八條第二項之轉讓第二級毒品罪。被告轉讓前持有
    第二級毒品安非他命之低度行為，為其轉讓之高度行為所吸收，不另論罪。又其
    先後多次之轉讓犯行，時間緊接，方法相同，復觸犯構成犯罪要件相同之罪名，
    顯係基於概括之犯意反覆而為，應依刑法第五十六條連續犯之規定，論以一罪並
    加重其刑。爰審酌被告前無犯罪科刑之紀錄，有臺灣高等法院檢察署刑案紀錄簡
    覆表乙份在卷可參，及其犯罪之動機、目的、手段、轉讓安非他命之時間及次數
    及犯罪後猶飾詞卸責之態度等一切情狀，量處如主文所示之刑，以資懲儆。
據上論斷，應依刑事訴訟法第二百九十九條第一項前段，毒品危害防制條例第八條第
二項，刑法第十一條前段、第五十六條，判決如主文。
本案經檢察官吳宗光到庭執行職務
中      華      民      國      九十      年      八    月    二十四    日
                                臺灣板橋地方法院刑事第三庭
                                      法  官        陳志揚
右正本證明與原本無異。
如不服本判決，應於判決送達後十日內向本院提出上訴狀 (應附繕本) ，上訴於
臺灣高等法院。
                                          書記官    陳慶樹
中      華      民      國      九十       年     九    月       五     日
附錄本案論罪科刑法條條文：
毒品危害防制條例第八條
  轉讓第一級毒品者，處一年以上七年以下有期徒刑，得併科新臺幣一百萬元以下罰
  金。
  轉讓第二級毒品者，處六月以上五年以下有期徒刑，得併科新臺幣七十萬元以下罰
  金。
  轉讓第三級毒品者，處三年以下有期徒刑，得併科新臺幣三十萬元以下罰金。
  前三項之未遂犯罰之。


司法院資訊處製作；財團法人民間司法改革基金會備份。
